臺灣臺北地方法院刑事判決　　　　　　100年度審易字第505號
公　訴　人　臺灣臺北地方法院檢察署檢察官
被　　　告　張兆漢
上列被告因加重竊盜案件，經檢察官提起公訴（100 度偵字第22
307 號），被告為有罪之陳述，本院裁定改以簡式審判程序審理
，判決如下：
    主      文
張兆漢犯攜帶兇器竊盜罪，累犯，處有期徒刑柒月。
    事實及理由
一、本案之犯罪事實及證據，除犯罪事實部分補充：「張兆漢前
    因槍砲彈藥刀械管制條例、毒品危害防制條例、竊盜等案，
    經判決合併定應執行有期徒刑10年，嗣減刑為應執行有期徒
    刑7 年8 月15日確定，並於民國96年7 月3 日縮刑期滿，96
    年8 月6 日執畢出監」；證據部分補充：「被告於本院審理
    時之自白」外，餘均引用如附件檢察官起訴書之記載。
二、本案被告張兆漢所犯修正前加重竊盜罪，非為死刑、無期徒
    刑、最輕本刑為3 年以上有期徒刑之罪，或高等法院管轄第
    一審案件，且被告於本院審理中，先就被訴事實為有罪之陳
    述，於經告知被告簡式審判程序之旨，並聽取公訴人、被告
    之意見後，由本院裁定適用簡式審判程序。
三、按行為後法律有變更者，適用行為時之法律。但行為後之法
    律有利於行為人者，適用最有利於行為人之法律。此為刑法
    第2 條第1 項揭示之法律變更從舊從輕原則，規範目的在於
    避免惡化行為人法律地位，致其受行為時無法預見之刑罰處
    罰，故該條文「法律」之解釋限於「刑罰法律」（釋字第10
    3 號解釋、最高法院51年台非字第76號判例意旨可資參照）
    ，循此意旨，則該條文之「變更」當限於「影響整體刑罰權
    規範內容利或不利」之變更，始合其規範目的。查被告行為
    後，刑法第321 條業經總統以100 年1 月26日華總一義字第
    10000 15561 號令修正公布，並自同年月28日起生效施行。
    經比較修正前後刑法第321 條之內容，均於該條文第1 項第
    2 款、第3 款、第4 款分別規定處罰犯竊盜罪而有毀越門扇
    或其他安全設備、攜帶兇器、結夥3 人以上之行為，是無論
    修正前後之條文，皆有處罰毀越門扇或其他安全設備、攜帶
    兇器、結夥3 人以上竊盜之犯行，而關於法定刑度部分，修
    正前條文為「處6 月以上5 年以下有期徒刑」，修正後條文
    則為「處6 月以上，5 年以下有期徒刑，得併科新臺幣10萬
    元以下罰金」，兩相比較之下，顯然修正後之條文另行增加
    得併科罰金之規定，而較不利於行為人，故被告所為屬加重
    竊盜部分，應依刑法第2 條第1 項前段之規定，適用被告行
    為時之法律，即前開修正公布施行前之刑法第321 條第1 項
    第2 款處斷（臺灣高等法院100 年度上易字第1180號判決意
    旨參照）。
四、按攜帶兇器竊盜，祇須行竊時攜帶具有危險性之兇器為已足
    ，並不以攜帶之初有行兇之意圖為必要；又無論行為人主觀
    上是否旨在行兇抑僅便利行竊，然在客觀上如顯具有行兇之
    危險性，即屬兇器之一種，其攜帶而犯竊盜罪，應成立刑法
    第321 條第1 項第3 款之罪。查被告於竊盜時所攜帶之一字
    起子1 支，屬堅硬之鐵製材質，在客觀上對人之生命、身體
    、安全構成威脅而具有行兇之危險性，堪認屬刑法第321 條
    第1 項第3 款之兇器無訛。核被告所為，係犯100 年1 月26
    日修正公布前刑法第321 條第1 項第3 款攜帶兇器竊盜罪。
    又被告有前開論罪科刑執行完畢之事實，有臺灣高等法院被
    告前案紀錄表1 紙在卷可稽，其於5 年內故意再犯本案有期
    徒刑以上之罪，為累犯，應依刑法第47條第1 項規定，加重
    其刑。爰審酌被告素行，其不知檢束自我行為，僅為個人需
    求，不思己力賺取，竟以竊取他人財物之方式滿足自身欲望
    ，嚴重危害社會治安，兼衡被告犯罪之動機、手段、目的、
    生活狀況、品行、智識程度、其所得財物之價值，本案係由
    施葦莎賠償新臺幣1 萬元予被害人，與被害人成立和解，及
    被告犯後尚能坦承犯行之態度，暨檢察官具體求刑（惟檢察
    官誤認被告非屬累犯，應予更正）等一切情狀，量處如主文
    所示之刑。至本案之一字起子1 支未經扣案，係被告取自施
    葦莎所有之自小客車上，非被告所有，亦非屬違禁物，本院
    爰不宣告沒收，附此敘明。
據上論斷，應依刑事訴訟法第273條之1第1項、第299條第1 項前
段、第310條之2、第454條第2項，刑法第2條第1項前段、100年1
月26日修正公布前刑法第321條第1項第3款、第47條第1項，刑法
施行法第1條之1，判決如主文。
本案經檢察官柯木聯到庭執行職務
中    華    民    國   100    年    11    月    28    日
                  刑事第二十庭    法  官  詹慶堂
以上正本證明與原本無異。
如不服本判決應於收受送達後10日內向本院提出上訴書狀，並應
敘述具體理由；其未敘述上訴理由者，應於上訴期間屆滿後20日
內向本院補提理由書（均須按他造當事人之人數附繕本）「切勿
逕送上級法院」。告訴人或被害人如對於本判決不服者，應具備
理由請求檢察官上訴，其上訴期間之計算係以檢察官收受判決正
本之日期為準。
                                  書記官  蔡易霖
中    華    民    國   100    年    11    月    28    日
附錄本案所犯法條全文：
100年1月26日修正前刑法第321條
犯竊盜罪而有左列情形之一者，處六月以上、五年以下有期徒刑
：
一、於夜間侵入住宅或有人居住之建築物、船艦或隱匿其內而犯
    之者。
二、毀越門扇、牆垣或其他安全設備而犯之者。
三、攜帶兇器而犯之者。
四、結夥三人以上而犯之者。
五、乘火災、水災或其他災害之際而犯之者。
六、在車站或埠頭而犯之者。
前項之未遂犯罰之。